# 偿还购买固定资产融资租赁款的现金流

提问人：666 啥 名儿 666 时间：2023-03-09 10:33:08
公司通过融资租赁购买了固定资产，款项是融资租赁公司直接支付供应商，在现流表中不体现这块购建固定资产支付的现流及收到的筹资款。在次年开始偿还融资租赁款时，支付的款项作为支付的筹资款。但是有企业提出应该作为购建固定资产支付的款项，相当于分期付款购买固定资产，否则几年的现金流合起来看没有收到筹资款却一直有偿还筹资款，不合理！请版主解惑！

回答人：chenyiwei
此问题在《讲解 2010 》中是很明确的，即作为筹资活动。这也与新租赁准则下对于支付已被列入租赁负债的款项时应作为筹资现金流出的规定一致。
企业“提出应该作为购建固定资产支付的款项，相当于分期付款购买固定资产，否则几年的现金流合起来看没有收到筹资款却一直有偿还筹资款，不合理”的观点也有一定道理，但这是现行现金流量表的局限性，即每一笔现金流量都只能归属于一个现金流量项目，但现金流量的分类标准并不是完全互斥的，而是存在交叉。因此可能出现同一笔现金流量基于不同角度可以归入不同性质的现金流量项目的情况。遇到此类情况，目前只能人为规定填列方法以保证不同企业之间现金流量表信息的可比性。